臺灣高等法院刑事判決　　　　　　　 100年度上訴字第1960號
上　訴　人
即　被　告　李建興
上列上訴人因違反毒品危害防制條例案件，不服臺灣桃園地方法
院100年度審訴字第599號，中華民國100年5月27日第一審判決（
起訴案號：臺灣桃園地方法院檢察署100年度毒偵字第587號），
提起上訴，本院判決如下：
    主  文
上訴駁回。
    理  由
一、按依刑事訴訟法第350條、第361條、第362條、第367條規定
    ，不服地方法院之第一審判決而上訴者，須提出上訴書狀並
    應敘明具體理由，為上訴必備之程式；倘已提出上訴理由，
    但所提非屬具體理由者，則由第二審法院以上訴不合法律上
    之程式判決駁回。而所謂具體理由，必係依據卷內既有訴訟
    資料或提出新事證，指摘或表明第一審判決有何採證認事、
    用法或量刑等足以影響判決本旨之不當或違法，而構成應予
    撤銷之具體事由，始克當之（例如：依憑證據法則具體指出
    所採證據何以不具證據能力，或依憑卷證資料明確指出所為
    證據證明力之判斷如何違背經驗、論理法則）；倘僅泛言原
    判決認定事實錯誤、違背法令、量刑失之過重或過輕，而未
    依上揭意旨指出具體事由，或形式上雖已指出具體事由，然
    該事由縱使屬實，亦不足以認為原判決有何不當或違法者（
    例如：對不具有調查必要性之證據，法院未依聲請調查亦未
    說明理由，或援用證據不當，但除去該證據仍應為同一事實
    之認定），皆難謂係具體理由，俾與第二審上訴制度旨在請
    求第二審法院撤銷、變更第一審不當或違法之判決，以實現
    個案救濟之立法目的相契合，並節制濫行上訴（最高法院97
    年度臺上字第892號判決意旨參照）。次按第二審法院認為
    上訴書狀未敘述理由，依刑事訴訟法第367條但書規定，始
    應定期間命其補正。如認上訴書狀已敘述理由，但其理由非
    屬具體，其所為上訴，即不符上訴之法定要件，自得逕行判
    決駁回，無定期命補正問題（最高法院97年度臺上字第3599
    號判決意旨參照）。
二、經查：
(一)、本件原審判決適用簡式審判程序，以上訴人即被告李建興於
    警詢及偵審中坦承犯罪事實，並有臺灣檢驗科技股份有限公
    司出具之濫用藥物檢驗報告、桃園縣政府警察局平鎮分局扣
    押筆錄及扣押物品目錄表、桃園縣政府警察局平鎮分局被採
    尿人尿液暨毒品真實姓名與編號對照表、現場照片及本院被
    告前案紀錄表為證，認定被告於民國100年1月13日13時許，
    犯施用第一級毒品罪，累犯，量處被告有期徒刑10月，並為
    相關沒收之宣告。原審判決已敘述其所憑證據、認定理由，
    從形式上觀察，原判決之採證認事、用法或量刑並無任何不
    當或違法之處。
(二)、被告收受判決後，於100年6月9日提起本件第二審上訴，其
    上訴理由對於原判決採證認事均無爭執，僅以：原審法官於
    審理時曾諭知本案倘採簡式審判，則科刑9月，倘採一般程
    序，則科刑10月；因本案係採簡式審判程序，詎原審竟科處
    有期徒刑10月，被告不得不提起上訴云云。惟查：本件於繫
    屬原法院期間，在受命法官於100年4月21日進行準備程序時
    ，因被告就其本案所犯之施用第一級毒品罪認罪，經法官當
    庭告知被告簡式審判程序之旨，並聽取當事人即檢察官及被
    告之意見（皆同意改行簡式審判程序）後，受命法官所屬之
    合議庭於當日依刑事訴訟法第273條之1規定，裁定由受命法
    官獨任依簡式審判程序進行審判，原審法院（獨任法官）即
    於同日進行簡式審判程序，於簡式審判程序開始之初，因檢
    察官之聲請，法院同意檢察官與被告進行認罪協商，並指定
    公設辯護人為被告辯護人，到庭協助進行協商，檢察官、被
    告雙方當庭達成有期徒刑9月之合意，經原審載明於筆錄，
    惟嗣因被告於同年月26日具狀要求改適用一般程序，給其有
    上訴救濟之機會（見原審卷第44頁），經原審於同年月28日
    再度開庭，確定被告真意後，以上述協商程序有刑事訴訟法
    第455條之4第1項第2款、第3款所定之情形，所為協商合意
    顯有不當為理由，當庭以言詞裁定駁回檢察官之協商聲請（
    原審於同日亦有以書面裁定載明駁回之理由），且同時諭知
    改回先前已進行之簡式審判程序，嗣於同（28）日進行之簡
    式審判程序中，被告仍坦承犯行，就量刑部分，檢察官當庭
    具體求刑有期徒刑10月，被告則表示無意見等情，皆有原審
    筆錄及裁定在卷可查（見原審卷第36至40、43至44、46至47
    、51至53、55頁）。被告前揭上訴理由顯與原審筆錄紀載不
    符，當係欲以因其本人反悔而遭駁回之協商結論移植至原審
    簡式審判程序，要不足取。
三、綜上所述，被告上訴意旨，未依據卷內既有訴訟資料或提出
    新事證，實質指摘或表明第一審判決有何採證認事、用法或
    量刑等足以影響判決本旨之不當或違法，揆諸首揭說明，自
    難謂其上訴書狀已敘述具體理由，被告上訴核屬不合法律上
    之程式，應予駁回，並不經言詞辯論為之。
據上論斷，依刑事訴訟法第367條前段、第372條，判決如主文。
中    華    民    國    100    年     7    月   6     日
                  刑事第十三庭   審判長法  官  曾德水
                                       法  官  宋松璟
                                       法  官  王復生
以上正本證明與原本無異。
如不服本判決，應於收受送達後10日內向本院提出上訴書狀，其
未敘述上訴之理由者並得於提起上訴後10日內向本院補提理由書
（均須按他造當事人之人數附繕本）「切勿逕送上級法院」。
                                       書記官  陳靜雅
中    華    民    國   100    年    7     月    6     日